# 请教陈版主，关于不重要组成部分是否可只执行报表层面分析程序？

提问人：yud198 时间：2018-07-26 18:02:28
陈版主好，集团审计准则中 第四十一条 对于不重要的组成部分，集团项目组应当在集团层面实施分析程序。 第四十二条 如果集团项目组认为执行下列工作不能获取形成集团审计意见所依据的充分、适当的审计 证据，应当采取本条第二款规定的措施： （一）对重要组成部分财务信息执行的工作； （二）对集团层面控制和合并过程执行的工作； （三）在集团层面实施的分析程序。 集团项目组应当选择某些不重要的组成部分，并对已选择的组成部分财务信息亲自执行或由代表集团 项目组的组成部分注册会计师执行下列一项或多项工作： （一）使用组成部分重要性对组成部分财务信息实施审计； （二）对一个或多个账户余额、一类或多类交易或披露实施审计； （三）使用组成部分重要性对组成部分财务信息实施审阅； （四）实施特定程序。 是不是可以这么理解：在集团审计项目中，如果不需要单独出具组成部分审计报告的话，那我可不可以选择一些重要性很小的组成部分并且也没有任何异常的组成部分直接在集团层面实施报表分析程序，就不再具体执行审计或者审阅程序？只有在不能获取充分适当的证据的情况下再执行审计或者审阅？ 谢谢版主！

回答人：chenyiwei
理论上存在这种可能性，但对于这类显著不重大且低风险的组成部分的认定要很谨慎，并遵循你所在事务所设定的集团审计方法体系。